【裁判字號】    98,易,182
【裁判日期】    980413
【裁判案由】    傷害等
【裁判全文】
臺灣臺南地方法院刑事判決               98年度易字第182號
公  訴  人  臺灣臺南地方法院檢察署檢察官
被      告  甲○○
            丙○○
上列被告因傷害等案件，經檢察官提起公訴（97年度字第18113
號），本院判決如下：
    主  文
甲○○犯公然侮辱罪，處拘役20日，如易科罰金，以新臺幣壹仟
元折算壹日；又犯傷害罪，處拘役30日，如易科罰金，以新臺幣
壹仟元折算壹日。應執行拘役49日，如易科罰金，以新臺幣壹仟
元折算壹日。
丙○○犯傷害罪，處拘役30日，如易科罰金，以新臺幣壹仟元折
算壹日。
    事  實
一、甲○○於民國（下同）97年10月21日19時15分許，在臺南市
    中西區○○路○段227巷18號大天后宮前階梯上之公眾得出入
    之場所，與丙○○發生口角齟語，甲○○遂基於公然侮辱之
    犯意，對丙○○辱罵哭爸 (台語)等語，丙○○遭辱罵後不
    甘受辱，遂走上階梯，並基於傷害他人身體之犯意，徒手毆
    打甲○○，甲○○因此受有頭部外傷、顏面挫擦傷、左側鼻
    溢血等傷害；嗣甲○○亦不甘示弱，基於傷害他人身體之犯
    意，徒手將丙○○推下階梯，丙○○因而跌落階梯下，且受
    有右手肘及左後頭挫傷等傷害。
二、案經丙○○、甲○○訴由臺南市警察局第二分局報告臺灣臺
    南地方法院檢察署檢察官偵查後起訴。
    理  由
一、本案檢察官所舉用以證明被告二人犯罪之各項證據，均據被
    告二人表示同意採為證據之意思，且無事實顯示係公務員因
    違法蒐證所取得之證據，本院審酌該等供述證據、非供述證
    據作成時之情況暨各該證據之性質，亦認為適於作為證據，
    爰依刑事訴訟法第159條之4第2款、第159條之5等規定，應
    認為均有證據能力，合先敘明。
二、被告甲○○部分：
  (一)訊據被告甲○○固坦承有與丙○○發生衝突之事實，惟矢口
    否認有何公然侮辱及傷害丙○○等犯行，辯稱：並未辱罵丙
    ○○，亦未毆打丙○○云云。
  (二)惟經本院查：
    1.被告甲○○於97年10月21日19時15分許，在臺南市○○區
      ○○路二段227巷18號大天后宮前對丙○○罵「哭爸」 (
      台語)等語，並基於傷害他人身體之犯意，徒手將丙○○
      推下階梯，丙○○因而跌落階梯下，且受有右手肘及左後
      頭挫傷等傷害之事實，業據證人即告訴人丙○○分別於警
      詢、偵訊時證述綦詳，核與證人蔡承運於檢察官偵查時證
      稱之情節相符 (見偵卷第9頁)，並有上品堂醫院診斷證明
      書一紙 (見警第16頁)在卷可資佐證。此外，被告甲○○
      與丙○○於上開時、地拉扯，有現場光碟一份，並經本院
      當庭勘驗，有勘驗筆錄一紙在卷可稽，足認被告甲○○確
      有公然侮辱及傷害丙○○之犯行，要可認定。
    2.被告甲○○雖以「我沒有罵丙○○，也沒有推丙○○，丙
      ○○有無跌倒我不知道」云云置辯。惟被告所為公然侮辱
      及傷害丙○○等犯行，業據前開證人之證述詳實，互核相
      符，並有上品堂醫院診斷證明書、本院勘驗筆錄各一紙在
      卷可稽，而揆諸證人鄭承運與被告並無任何仇恨，其證述
      核與告訴人所供相符，應係出於真實，可資採信，足認被
      告甲○○前述之辯稱均係卸責之詞，不足採信。
    3.綜上所述，應認本件事證明確，被告之犯行，堪以認定。
三、被告丙○○部分：
  (一)訊據被告丙○○固坦承與甲○○發生爭執之事實，惟矢口否
    認有何傷害甲○○之犯行，辯稱：確有出手打甲○○，但不
    確定有打到人云云。
  (二)惟經本院查：
    1.被告丙○○於97年10月22日19時15分許，在臺南市○○區
      ○○路二段227巷18號大天后宮前毆打甲○○，甲○○因
      而受有頭部外傷、顏面挫擦傷、左側鼻溢血等傷害之事實
      ，業據證人即告訴人甲○○分別於警詢、偵訊時證述綦詳
      ，核與證人吳元榮、郭冠志於檢察官偵查時證稱之情節相
      符(見偵卷第9、10頁)，並有郭綜合醫院診斷證明書一紙
      (見警第15頁)在卷可稽，足認被告丙○○確有傷害甲○○
      之犯行，要可認定。
    2.被告丙○○雖以「甲○○罵我，我上去找他理論，我去打
      他，有沒有打到我不清楚」云云置辯。惟被告所為傷害甲
      ○○之犯行，業據有前開證人之證述詳實，並有郭綜合醫
      院診斷證明書一紙在卷可稽，是被告丙○○前述之辯稱，
      自不足採。
    3.綜上所述，應認本件事證明確，被告之犯行已堪認定。
四、查被告甲○○所為，各係犯刑法第309條第1項公然侮辱人罪
    及第277條第1項傷害人之身體罪。被告甲○○所犯上開二罪
    ，犯意各別，行為互異，應予分論併罰。被告丙○○所為，
    係犯刑法第277條第1項傷害人之身體罪。爰審酌被告2人犯
    罪動機、目的、手段、智識程度及所生危害等一切情狀，分
    別量處如主文所示之刑，及均諭知易科罰金之折算標準，並
    定其應執行之刑及易科罰金之折算標準。
五、據上論斷，依刑事訴訟法第299條第1項前段，刑法第277條
    第1項、第309條第1項、第41條第1項前段、第2項、第51條
    第6款，刑法施行法第1條之1，判決如主文。
本案經檢察官林志提起公訴，檢察官乙○○到庭執行職務。
中    華    民    國    98    年    4    月    13    日
                  刑事第八庭    法  官  洪士傑
以上正本證明與原本無異。
如不服本判決，應於本判決送達後10日內，向本院提出上訴書狀
，並應敘述具體理由。如未敘述上訴理由者，應於上訴期間屆滿
後20日內向本院補提理由書狀（均須按他造當事人之人數附繕本
）「切勿逕送上級法院」。
                                書記官  王政煌
中    華    民    國    98    年    4     月    14    日
附錄本案論罪科刑法條全文 :
刑法第277條（普通傷害罪）
傷害人之身體或健康者，處三年以下有期徒刑、拘役或一千元以
下罰金。
犯前項之罪因而致人於死者，處無期徒刑或七年以上有期徒刑；
致重傷者，處三年以上十年以下有期徒刑。
刑法第309條（公然侮辱罪）
公然侮辱人者，處拘役或三百元以下罰金。
以強暴犯前項之罪者，處一年以下有期徒刑、拘役或五百元以下
罰金。


司法院資訊處製作；財團法人民間司法改革基金會備份。
